【裁判字號】    95,上訴,859
【裁判日期】    950629
【裁判案由】    違反毒品危害防制條例
【裁判全文】
臺灣高等法院高雄分院刑事判決         95年度上訴字第859號
上  訴  人
即  被  告  甲○○
                    （現另案於高雄看守所羈押中）
上列上訴人因違反毒品危害防制條例案件，不服臺灣高雄地方法
院95年度訴字第827 號中華民國95年4 月25日第一審判決（起訴
案號：臺灣高雄地方法院檢察署95年度毒偵字第189 號、併辦案
號：同署95年度毒偵字第1867號），提起上訴，本院判決如下：
     主  文
原判決撤銷。
甲○○連續施用第一級毒品，累犯，處有期徒刑壹年。
扣案海洛因壹包（淨重○、○一公克，空包裝重○、二一公克）
，沒收銷燬之。
    事  實
一、甲○○前因肅清煙毒、搶奪、槍砲彈藥刀械管制條例、麻醉
    藥品管制條例、贓物等案件，分別經法院判處有期徒刑3 年
    1 月、2 年6 月、8 月、4 月、3 月確定，並定其應執行有
    期徒刑6 年6 月，於民國94年8 月23日執行完畢；又因施用
    毒品案件，經原審裁定令入戒治處所施以強制戒治，而於93
    年3 月2 日執行完畢出所，並由檢察官於93年3 月3 日以93
    年度戒毒偵字第142 號不起訴處分確定。竟於上開強制戒治
    執行完畢釋放後5 年內，復基於施用海洛因之概括犯意，自
    94年12月1 日晚間7 時起至同年月18日11時30分許，在其高
    雄市○○區○○路77巷4 號住所及其他不詳處所，連續施用
    海洛因多次。嗣分別於94年12月5 日16時許，攜帶其所有之
    海洛因1 包（淨重0.01公克，空包裝重0.21公克）前往高雄
    市政府警察局小港分局桂陽路派出所自首，而為警查獲，並
    扣得上開海洛因1 包，及於94年12月19日17時10分許，因涉
    嫌搶奪案件在高雄市○○區○○路77巷4 號前為警查獲到案
    ，同意由警採尿送驗呈現嗎啡陽性反應，而查悉上情。
二、案經高雄市政府警察局小港分局移送台灣高雄地方法院檢察
    署檢察官偵查起訴及移送併辦。
    理  由
一、上開事實，業據上訴人即被告甲○○於原審及本院審理中坦
    承不諱，且其2 次為警查獲時所採尿液，經送檢驗結果，均
    有嗎啡之陽性反應，有高雄市立凱旋醫院A00000000 號及台
    灣檢驗科技股份有限公司KH2005C0000000號濫用藥物尿液檢
    驗報告各1 紙附卷可稽，上開扣案之粉末經送檢驗係海洛因
    （淨重0.01公克，空包裝重0.21公克），亦有法務部調查局
    調科壹字第220022326 號鑑定通知書1 紙在卷可稽。足見被
    告之自白與事實相符，自得採為認定被告犯罪之證據。本件
    事證明確，被告之犯行，堪以認定。
二、被告曾因施用毒品案件，經原審裁定令入戒治處所施以強制
    戒治，而於93年3 月2 日執行完畢出所，並由檢察官於93年
    3 月3 日以93年度戒毒偵字第142 號不起訴處分確定，有臺
    灣高等法院被告前案紀錄表在卷可稽，被告於上開強制戒治
    執行完畢釋放後5 年內，再犯本件施用第一級毒品罪，自應
    依法論科。
三、按海洛因為毒品危害防制條例第2 條第2 項第1 款所明定之
    第一級毒品，核被告所為，係犯同條例第10條第1 項之施用
    第一級毒品罪。被告持有海洛因後進而施用，其持有之低度
    行為，應為施用之高度行為吸收，不另論罪。被告先後多次
    施用海洛因之行為，係時間緊接，所犯罪名相同，顯係出於
    概括之犯意反覆為之，為連續犯，爰依刑法第56條之規定以
    一罪論，並加重其刑。被告曾受上開有期徒刑以上刑之執行
    ，有其台灣高等法院被告全國前案紀錄表1 份附卷可稽，其
    於執行完畢後5 年內，再犯本件有期徒刑以上之罪，為累犯
    ，應依刑法第47條之規定加重其刑，並遞加重之。又自首係
    對於未發覺之犯罪而為，故尚未犯罪行為之前，即無自首之
    問題。被告於94年12月5 日自首後之施用海洛因犯行，係被
    警發覺查獲，並非自首。則基於連續犯以一罪論，裁判上無
    法分割之法理，被告自首後之施用海洛因部分不合乎自首要
    件，全部行為，即不得依自首規定減輕其刑（司法院（83）
    廳刑一字第04613 號函參照）。被告上開於94年12月5 日16
    時後至同月18日，施用海洛因之犯行，雖未據檢察官起訴，
    惟其既與起訴事實，有連續犯之裁判上一罪之關係，應為起
    訴效力所及，本院自得一併審理。
四、原審予以被告論科，固非無見，惟查被告之犯行無自首減刑
    之適用，已如前述，而原審依自首規定減輕被告之刑，自有
    適用法則不當之失，自有未合。被告上訴意旨，指摘原判決
    量刑過重不當，固無足取，然原判決既有上述可議，自應由
    本院將原判決撤銷改判。審酌被告前因施用毒品案件，經強
    制戒治後，仍未能徹底戒絕毒品，再度施用毒品，縱有戒毒
    之意然無戒絕之毅力，惟念其施用足以導致精神障礙、性格
    異常，甚至造成生命危險之毒品，乃戕害一己之身體健康，
    所為尚未害及他人，及其施用之次數不多，期間非長，及犯
    後坦承犯行態度良好等一切情狀，量處如主文第2 項所示之
    刑，以協助其戒除惡習。扣案之海洛因1 包（淨重0.01公克
    ，空包裝重0.21公克）為第一級毒品，而包裝上開海洛因所
    用之包裝袋1 只，經送法務部調查局鑑驗之結果，雖經與毒
    品分開秤重，惟法務部調查局一般係以傾倒之方式，將包裝
    袋內之海洛因倒出與包裝袋分離而稱重，必要時亦會輔以刮
    杓刮取袋內粉末，然無論依何種方式分離，包裝袋內均有極
    微量之海洛因殘留，業經法務部調查局以93年3 月19日調科
    壹字第09300113060 號函釋在案，足認上開空包裝袋個內仍
    含極微量之海洛因殘留而無法析離，亦屬第一級毒品，均應
    依毒品危害防制條例第18條第1 項前段規定沒收銷燬之。至
    鑑驗耗損部分之毒品業已滅失，無庸為沒收銷燬之諭知。
據上論斷，應依刑事訴訟法第369 條第1 項前段、第364 條、第
299 條第1 項前段，毒品危害防制條例第10條第1 項、第18條第
1項前段，刑法第11條、第56條，判決如主文。
本案經檢察官林惠到庭執行職務。
中    華    民    國    95    年    6     月    29    日
                  刑事第三庭    審判長法  官  周賢銳
                                      法  官  黃仁松
                                      法  官  謝宏宗
以上正本證明與原本無異。
如不服本判決應於收受本判決後10日內向本院提出上訴書狀，其
未述上訴理由者，並得於提起上訴後10日內向本院補提理由書
狀（均須按他造當事人之人數附繕本)「 切勿逕送上級法院」。
中    華    民    國    95    年     7    月    3     日
                                書   記   官  熊惠津
附錄本判決論罪科刑法條：
毒品危害防制條例第10條第1項
施用第一級毒品者，處 6 月以上 5 年以下有期徒刑。
                                                      Ｆ


司法院資訊處製作；財團法人民間司法改革基金會備份。
